---
title: "Proyecto con control de versiones"
author: "Pedro L. Luque"
date: "23 de febrero de 2021"
output:
  pdf_document:
    toc: yes
  html_document:
    toc: yes
---

```{r setup, include=FALSE}
knitr::opts_chunk$set(echo = TRUE)
```

# Informe básico con R Markdown

En este documento R Markdown se va a demostrar de forma muy básica como crear un informe (HTML, PDF y MS Word) con ayuda del lenguaje de marcas "markdown" y la posibilidad de insertar código R (también es posible insertar código de otros lenguajes). 

Para más detalles sobre el uso de R Markdown se recomienda visitar la página  <http://rmarkdown.rstudio.com>.

Cuando se pulsa el botón **Knit** al trabajar sobre un documento R Markdown (con extensión **"Rmd"**) se generará un informe que incluye tanto el contenido escrito como la salida de cualquier código R incluido convenientemente dentro del documento.

También se pueden incluir características más avanzadas en un documento R Markdown, como por ejemplo la creación de una **tabla de contenido**.

# Incluir código R

A continuación se incluyen varios ejemplos de código R que pueden insertarse en un documento R Markdown.

## Ejemplo 1: estudio de cars

```{r}
head(cars)
```
- Para calcular la media de las variables: `speed` y `dist` del dataset "cars":
```{r}
mean(cars$speed)
mean(cars$dist)
```

- Para calcular las medianas:
```{r}
median(cars$speed)
median(cars$dist)
```

- Se pueden obtener las medias sin mostrar el código utilizado:

    + Media de `speed`:
        ```{r echo=FALSE}
        mean(cars$speed)
        ```

    + Media de `dist`:
        ```{r echo=FALSE}
        mean(cars$dist)
        ```

- Se puede obtener un resumen del dataset "cars":
```{r cars}
summary(cars)
```

## Ejemplo 2: inclusión de resultados en un párrafo

En el dataset "cars" (contiene `r nrow(cars)` observaciones), el valor de la media de `speed` es igual a: `r mean(cars$speed)`, y la media de `dist` es igual a: `r mean(cars$dist)`.

Si se crea otro dataset: `cars2` (únicamente contiene las 20 primeras observaciones del dataset "cars"):

```{r}
cars2 = cars[1:20,]
```

En el dataset "cars2" (contiene `r nrow(cars2)` observaciones), el valor de la media de `speed` es igual a: `r mean(cars2$speed)`, y la media de `dist` es igual a: `r mean(cars2$dist)`.


# Incluir código R que produce gráficos

Cualquier función R que devuelva un gráfico puede incluirse también en un documento R Markdown, y este será insertado en el informe.


## Ejemplo 1

En este primer ejemplo se crea un diagrama de dispersión o nube de puntos de los valores de las variables (`speed`, `dist`) del dataset "cars", y vemos tanto el código R que lo ha producido como el gráfico resultante:

```{r}
plot(cars)
```

## Ejemplo 2

En este otro ejemplo, puede mostrarse el mismo resultado pero sin mostrar el código R:
```{r echo=FALSE,fig.align='center'}
plot(cars)
```
Para conseguir que no se muestre el código R se ha utilizado como argumento del "chunk" o trozo de código R: `echo = FALSE`, de esta manera solamente se muestra el resultado que en este caso es un gráfico.

## Ejemplo 3

El código R puede incluir también el uso de otras librerías. En este ejemplo, se muestra el uso de la librería **"ggplot2"** para crear un diagrama de dispersión.

```{r}
library(ggplot2)
ggplot(cars, aes(x = speed, y = dist)) +
  geom_point(color = "blue") +
  labs(
    title = "Diagrama de dispersión",
    subtitle = "Creado con ggplot2"
  )
```

